臺灣彰化地方法院刑事判決　　　　　　　　　　　　　九十三年度易字第九一一號
　　公　訴　人　臺灣彰化地方法院檢察署檢察官
　　被　　　告　丙○○
右列被告等因賭博等案件，經檢察官聲請簡易判決處刑（九十三年度偵字第三九一三
號），本院員林簡易庭認不宜以簡易判決處刑，簽移本院改依通常程序審理，於本院
準備程序中，被告就被訴事實為有罪之陳述，經本院合議庭裁定改依簡式審判程序審
理，並判決如左：
    主  文
丙○○連續在公眾得出入之場所賭博財物，處罰金壹仟元，如易服勞役，以參佰元折
算壹日，緩刑貳年。扣案之電動賭博機具「皇冠霹靂馬」壹台（含ＩＣ板塊）、「
金牌瑪莉」壹台（含ＩＣ板壹塊）、「金牌虎霸王」壹台（含ＩＣ板壹塊）、「滿貫
大亨」貳台（含ＩＣ板貳塊）、「麻將」貳台（含ＩＣ板貳塊）、「水果盤」台（
含ＩＣ板塊）及「超越巔峰水果台」伍台（含ＩＣ板伍塊）、代幣捌佰柒拾柒枚及
賭資新臺幣貳仟壹佰拾伍元均沒收。
    事  實
一、丙○○自民國九十三年二月間某日起，因上班地緣之便，開始到甲○○（同案被
    告，另經本院合議庭依通常審判程序審判）所經營，位於彰化縣員林鎮○○路四
    十七之三號之如豪電子遊戲場（招牌為「８８８如豪育樂休閒廣場」），以將現
    金交付甲○○或其他店員，購買代幣投入電動遊戲機具開分（「滿貫大亨」）、
    或以鑰匙在電動遊戲機具開分（「麻將」）之方式，以一比一之比例開分把玩前
    開二種電動遊戲機具，迄同年三月間某日，因其已多次至遊戲場把玩，甲○○遂
    告知得將電動遊戲機具內剩餘之積分，以與開分相同之比例兌換現金，嗣丙○○
    即基於賭博之概括犯意，自九十三年三月某日起，迄同年五月十七日止，連續多
    次至前揭公眾得出入之電子遊戲場所，以前開開分方式，透過把玩「滿貫大亨」
    或「麻將」兩種電動遊戲機具與甲○○賭博財物，其賭博方式為如丙○○押中即
    可贏得倍數不等之分數，再視機台賭剩分數，以與開分相同之比例洗分換取現金
    ，如未押中，則賭資即歸甲○○所有。丙○○於前開期間內並曾四、五次以積分
    向甲○○兌換而取得現金。嗣於九十三年五月十七日十八時二十五分許，經警持
    搜索票在上址當場查獲，並扣得甲○○所有，供賭博犯罪用之前開電動賭博機具
    共十五台（含ＩＣ板十七塊）（簡易判決處刑書誤載為十七台）、贈分卷四十四
    張、洗分表六張、會員卡六十八張、代幣八百七十七枚（簡易判決處刑書誤載為
    八百十七枚）及賭資二千一百三十五元。
二、案經彰化縣警察局員林分局報告臺灣彰化地方法院檢察署檢察官偵查後聲請簡易
    判決處刑，經本院員林簡易庭認為不宜以簡易判決處刑，簽移本院改依通常程序
    審理。
    理  由
一、被告丙○○於準備程序中，先就右揭犯罪事實為有罪之陳述，且所犯係死刑、無
    期徒刑、最輕本刑為三年以上有期徒刑以外之罪，經本院合議庭依刑事訴訟法第
    二百七十三條之一第一項之規定，裁定由法官一人獨任進行簡式審判程序，合先
    敘明。
二、右揭犯罪事實，業據被告於本院審理時坦承不諱，並有搜索扣押筆錄、刑案現場
    繪製圖各一份在卷可憑，復有前開電動遊戲機具十五台、贈分卷四十四張、洗分
    表六張、會員卡六十八張、代幣八百七十七枚扣案可資佐證，足認被告自白與事
    實相符，本件事證明確，被告犯行堪以認定，應依法論科。
三、核被告所為，係犯刑法第第二百六十六條第一項前段之在公眾得出入之場所賭博
    罪。其先後多次犯行，時間緊接，犯罪手法相同，觸犯構成要件相同之罪名，顯
    係基於概括犯意反覆為之，應依連續犯之規定論以一罪，並加重其刑。被告前開
    犯罪事實中，為起訴書所漏列部分，雖未據公訴人提起公訴，惟該部分犯行與起
    訴部分有連續犯裁判上一罪之關係，自為起訴效力所及，應由本院併予審理，附
    此敘明。爰審酌被告之犯罪動機、賭博財物非巨、對社會風氣之破壞尚輕、及於
    本院審理中坦承犯行，表示悔意，犯後態度尚佳等一切情狀，量處如主文所示之
    刑，並諭知易服勞役之折算標準。另被告未曾受有期徒刑以上刑之宣告，有臺灣
    高等法院被告全國前案紀錄表一份在卷可稽，信經此教訓當知所警惕而無再犯之
    虞，本院因認對其所宣告之刑，以暫不執行為適當，爰併予宣告緩刑，以勵自新
    。扣案之「皇冠霹靂馬」一台（含ＩＣ板三塊）、「金牌瑪莉」一台（含ＩＣ板
    一塊）、「金牌虎霸王」一台（含ＩＣ板一塊）、「滿貫大亨」二台（含ＩＣ板
    二塊）、「麻將」二台（含ＩＣ板二塊）、「水果盤」三台（含ＩＣ板三塊）及
    「超越巔峰水果台」五台（含ＩＣ板五塊）、代幣八百七十七枚及賭資二千一百
    三十五元，分別屬賭博器具及賭檯之財物，應依刑法第二百六十六條第二項規定
    宣告沒收。至扣案之贈分卷四十四張、洗分表六張、會員卡六十八張，雖係供賭
    博犯罪所用之物，惟並非被告丙○○所有，尚不得併與宣告沒收，附此敘明。
據上論斷，依刑事訴訟法第四百五十二條、第二百七十三條之一第一項、第二百九十
九條第一項前段，刑法第二百六十六條第一項前段、第二項、第四十二條第二項、第
七十四條第一款，罰金罰鍰提高標準條例第一條前段、第二條，判決如主文。
本案經檢察官乙○○到庭執行職務。
中      華      民      國      九十三    年    十一    月    二十二    日
                                臺灣彰化地方法院刑事第一庭
                                    審判長法官  宋  恭  良
                                    法      官  許  雅  婷
                                    法      官  吳  永  梁
右正本證明與原本無異。
如不服本判決，應於判決送達後十日內向本院提出上訴狀( 須附繕本 )。
                                    法院書記官  陳  美  敏
中      華      民      國    九十三      年    十一      月  二十九    日
附錄本案論罪科刑法條
刑法第二百六十六條第一項
在公共場所或公眾得出入之場所賭博財物者，處一千元以下罰金。但以供人暫時娛樂
之物為賭者，不在此限。
